臺灣高等法院民事裁定
110年度家聲抗字第19號
抗  告  人  吳徐員妹
            吳梁秀英（吳嘉協之承受訴訟人）

            吳彥緯  （吳嘉協之承受訴訟人）

            吳建成  （吳嘉協之承受訴訟人） 

            吳瑞婷  （吳嘉協之承受訴訟人） 

            吳嘉煜  
            吳嘉豪  
相  對  人  吳秀琴    住○○市○○區○○○路0段00○0號0                          樓         
上列抗告人與相對人間聲請返還提存物事件，對於中華民國110
年4月19日臺灣桃園地方法院110年度家聲字第24號裁定提起抗告
，本院裁定如下：
    主  文
原裁定廢棄。
相對人在原法院之聲請駁回。
抗告費用由相對人負擔。
    理  由
一、按擔保提存之提存人於提存後，假執行之本案判決已全部勝
    訴確定，得聲請該管法院提存所返還提存物。依據上開規定
    ，聲請法院提存所返還提存物者，無庸法院裁定，提存法第
    18條第1項第1款、提存法施行細則第16條第1項定有明文。
    而民事訴訟因宣告假執行而提供之擔保金，係備作賠償受擔
    保利益者所受損害之用，供擔保人所請求之本案訴訟如獲全
    部勝訴判決確定，或取得與全部勝訴判決有同一效力之執行
    名義，例如依督促程序所發之支付命令、依民事訴訟法所成
    立之和解、調解、仲裁判斷、經法院核定之鄉鎮市調解委員
    會之調解等，即不能認受擔保利益人受有損害，自得依提存
    法第18條第1項第1款規定，毋庸經由法院之裁定，逕向該管
    法院提存所聲請返還提存物（提存法第18條第1項第1款96年
    12月12日立法理由參照）。　　
二、經查：
　  ㈠、相對人前依本院98年度重家上字第8號判決（下稱前審判
        決）主文第3項：「抗告人吳徐員妹、吳嘉協、吳嘉煜
        、吳嘉豪應給付相對人有關原判決主文第2項所命給付
        新臺幣330萬2496元自民國95年8月8日起至清償日止，
        按週年利率百分之5之利息」；及第7項「本判決第3項
        所命給付，於相對人以新臺幣30萬元供擔保後得假執行
        」之宣告，聲請供擔保為假執行，經原審法院以103年
        度存字第895號提存事件（下稱系爭提存事件）受理相
        對人提存30萬元等情，有卷附本院前審判決、提存書及
        國庫存款收款書可稽（見原裁定卷第91頁反面、第105
        頁反面、第26-27頁），並經原審法院調取卷宗核閱屬
        實（見原裁定卷第62頁）。堪認相對人就本院前審判決
        主文第3項所命金錢給付部分，為假執行之聲請，而以
        系爭提存事件為擔保提存。
　　㈡、而上述假執行之本案判決即本院前審判決所命吳徐員妹
        、吳嘉協、吳嘉煜、吳嘉豪持有之遺產現金1981萬4974
        元應給付相對人部分，經最高法院104年度台上字第145
        號判決廢棄發回後，業經本院104年度重家上更一字第2
        號判決（下稱更一審確定判決）認被繼承人吳餘升所遺
        如該判決附表一所示之遺產（包括附表一編號1吳徐員
        妹、吳嘉協、吳嘉煜、吳嘉豪持有之遺產現金1981萬49
        74元），應由包含相對人在內之全體繼承人，按應繼分
        比例分配，並經最高法院109年度台上字第2246號民事
        裁定駁回兩造上訴，而由相對人取得勝訴判決確定等情
        ，有卷附更一審確定判決、最高法院民事判決、裁定，
        及原審法院家事判決確定證明書可稽（見原裁定卷第12
        4頁反面、第129頁、第148-150頁）。足認上述假執行
        之本案判決所命抗告人應給付相對人金錢部分，業已由
        相對人取得勝訴判決確定。
　　㈢、抗告人雖以其對更一審確定判決另提起再審之訴，抗辯
        前述假執行之本案判決尚未全部確定，本件供擔保之原
        因並未消滅云云，並經本院依職權調取本院109年重家
        再字第2號卷宗核閱屬實。惟當事人提起再審之訴，並
        非有阻斷判決確定之效力（最高法院77年台抗字第141
        號民事判例意旨參照）。則抗告人於再審之訴獲得勝訴
        判決確定前，尚無從以提起再審之訴，否認前述假執行
        之本案判決已確定之效力。故抗告人抗辯前述假執行之
        本案判決，因其提起再審之訴而尚未全部勝訴確定云云
        ，尚非可採。
    ㈣、準此，系爭提存事件供擔保而為假執行之本案判決部分
        ，相對人既已全部勝訴確定，揆諸前揭說明，相對人即
        得依提存法第18條第1項第1款、提存法施行細則第16條
        第1項規定，向提存所聲請返還系爭提存物，毋庸法院
        裁定返還。
三、從而，原裁定准許相對人聲請返還提存物，於法即有未合。
    抗告意旨雖未指摘及此，惟原裁定既有不當，即屬無可維持
    ，應由本院予以廢棄，更為裁定如主文第2項所示。
四、據上論結，本件抗告為有理由。爰裁定如主文。
中　　華　　民　　國　　110 　年　　5 　　月　　31　　日
  　　　　　　　　家事法庭 
  　                    審判長法  官  楊絮雲   
                              法  官  張宇葭
                              法  官  郭顏毓　　　　　　
正本係照原本作成。
本裁定除以適用法規顯有錯誤為理由外，不得再抗告。如提起再
抗告，應於收受送達後10日內委任律師為代理人向本院提出再抗
告狀。並繳納再抗告費新臺幣１千元。
中　　華　　民　　國　　110 　年　　5 　　月　　31　　日

    　　　　　　　　　　　　　書記官  馬佳瑩